【裁判字號】    98,上易,3141
【裁判日期】    981230
【裁判案由】    詐欺
【裁判全文】
臺灣高等法院刑事判決                98年度上易字第3141號
上  訴  人
即  被  告  乙○○
上列上訴人因詐欺案件，不服臺灣臺北地方法院98年度易字第10
01號，中華民國98年10月21日第一審判決（起訴案號：臺灣臺北
地方法院檢察署97年度偵字第17337號），提起上訴，本院判決
如下：
    主  文
上訴駁回。
    理  由
一、按不服地方法院之第一審判決而上訴者，應向管轄第二審之
    高等法院為之；上訴書狀應敘述具體理由；第二審法院認為
    上訴書狀未敘述理由或上訴有第362條前段情形，應以判決
    駁回之，刑事訴訟法第361條第1、2項、第367條前段明文規
    定。而所謂具體理由，必係依據卷內既有訴訟資料或提出新
    事證，指摘或表明第一審判決有何採證認事、用法或量刑等
    足以影響判決本旨之不當或違法，而構成應予撤銷之具體事
    由，始克當之（例如：依憑證據法則具體指出所採證據何以
    不具證據能力，或依憑卷證資料，明確指出所為證據證明力
    之判斷如何違背經驗、論理法則）；倘僅泛言原判決認定事
    實錯誤、違背法令、量刑失之過重或輕縱，而未依上揭意旨
    指出具體事由，或形式上雖已指出具體事由，然該事由縱使
    屬實，亦不足以認為原判決有何不當或違法者（例如：對不
    具有調查必要性之證據，法院未依聲請調查亦未說明理由，
    或援用證據不當，但除去該證據仍應為同一事實之認定），
    皆難謂係具體理由，俾與第二審上訴制度旨在請求第二審法
    院撤銷、變更第一審不當或違法之判決，以實現個案救濟之
    立法目的相契合，並節制濫行上訴（參照最高法院97年度台
    上字第892號判決）。是上訴人之上訴書狀雖敘述上訴理由
    ，但僅泛言原判決認定事實錯誤、違背法令、量刑失之過重
    或輕縱等情詞，而未依上揭意旨指出具體事由，或形式上雖
    已指出具體事由，然該等事由縱使屬實，亦不足以認為原判
    決有何不當或違法（例如所指摘訴訟程序之瑕疵，將因第二
    審重新審理而補正），或其所陳，與訴訟資料所載不相適合
    者，均應認其實質上並未符合具體之要件，庶符節制濫行上
    訴之立法意旨。
二、本件上訴人即被告乙○○不服原審判決，提起上訴，其上訴
    理由略以：上訴人只有高中畢業，讀書不多，又相信朋友，
    0000-000-000門號SIM卡是借給朋友廖子威使用，可是本案
    與臺灣板橋地方法院97年度簡字第4273號判決是同一案件，
    不該同一案件判二次罪，伊在不知情下被判二次幫助詐欺罪
    ，實在太重，並無幫助別人犯罪之故意云云。
三、本件原判決認定上訴人有如其事實欄所載幫助詐欺取財之犯
    行，因而論上訴人以幫助詐欺取財罪，處有期徒刑四月，並
    諭知易科罰金之折算標準。係依憑上訴人於原審之自白，證
    人即被害人甲○○之證述及合作金庫商業銀行長春分行96年
    10月30日合金長春字第0960004426號函附之交易明細表、郵
    局自動櫃員機交易明細表、轉帳明細、通聯調閱查詢單、行
    動電話門號使用者基本資料、遠傳電信股份有限公司97年6
    月23日遠傳（企營）字第09710601677號函、97年11月11日
    遠傳（企營）字第09711005737號函、98年1月10日遠傳（企
    營）字第0981010317號函、財團法人金融聯合徵信中心98
    年2月16日金徵（業）字第0980002111號函、財政部北市國
    稅局98年2月16日財北國稅資字第0980216745號函等資料而
    為論斷。已詳敘其認定被告犯罪事實之依據及憑以認定之理
    由，核無違法或不當之處。並說明係審酌上訴人交付行動電
    話門號供予他人使用，致被害人因受詐欺份子欺騙，共匯款
    2萬餘元，對於被害人之財產及社會正常交易秩序造成之損
    害非輕，並使犯罪之追查過程更趨複雜，且被告於偵查期間
    矢口否認犯行，藉詞推託，嗣經檢察官多方追查，浪費訴訟
    資源甚鉅，又於原審審理中復無故不到庭，嗣後始經通緝歸
    案，甚於原審審理時亦否認犯行，直至原審一一提示證據後
    ，被告始自知無法繼續飾詞狡辯始坦承犯行，足證被告犯罪
    後之態度不佳，且有故意延滯訴訟之情形及檢察官僅具體求
    處拘役40日顯然過輕等一切情狀。顯係基於行為人之責任基
    礎，斟酌刑法第五十七條所列情狀而為刑之量定。其量刑亦
    稱允當，並無輕重相差懸殊等裁量權濫用之情形。被告提起
    上訴僅以本案與臺灣板橋地方法院97年度簡字第4273號案件
    是同一案件云云，惟本案與臺灣板橋地方法院97年度簡字第
    4273號案件所認定之犯罪時間、方法、手段、遭詐騙之被害
    人、金錢數額等事實均不相同，有臺灣板橋地方法院上開刑
    事簡易判決1份在卷可稽，而被告並於原審供陳是先將存摺
    、提款卡及密碼借予友人廖子威，隔幾天再將SIM卡借給廖
    子威使用，是分開借等語（見原審卷第72頁），足見被告是
    分別起意將存摺、SIM卡等物先後出借他人使用，難認本案
    與前開臺灣板橋地方法院97年度簡字第4273號案件有同一案
    件關係，上訴人徒憑己見而為之說詞，難認有理由，且亦未
    具體指出或表明原判決有如何之採證、認事或用法等足以影
    響判決本旨之不當或違法之理由，難認已符合首揭上訴書狀
    應敘述具體理由之要件。其上訴為不合法律上程式，應予駁
    回，並不經言詞辯論為之。
據上論斷，應依刑事訴訟法第367條前段、第372條，判決如主文
。
中    華    民    國    98    年    12    月    30    日
                  刑事第十八庭審判長法  官  吳鴻章
                                    法  官  曾淑華
                                    法  官  汪梅芬
以上正本證明與原本無異。
不得上訴。
                                    書記官  劉寶鈴
中    華    民    國    98    年    12    月    30    日


司法院資訊處製作；財團法人民間司法改革基金會備份。
